臺灣高等法院民事判決　九十一年度訴字第七○號
　　　原　　告　甲○○
　　　被　　告　乙○○
右當事人間請求侵權行為損害賠償事件，本院判決如左︰
    主    文
被告應給付原告新臺幣萬伍仟玖佰貳拾元，及自民國九十一年七月十六日起至清償
日止，按年利率百分之五計算之利息。
原告其餘之訴駁回。
訴訟費用由被告負擔二十分之一，餘由原告負擔。
原告假執行之聲請駁回。
    事    實
甲、原告方面：
壹、聲明：
一、被告應給付原告新臺幣（下同）五百萬零五千九百二十元，及自附帶民事訴訟起
    訴狀繕本送達被告翌日起至清償日止，按年利率百分之五計算之利息。
二、願供擔保請求宣告得假執行。
貳、陳述：
一、兩造於九十年四月十三日在臺北縣立雙溪高中，因校園內之大樓給水系統出問題
    之故，發生爭執，被告動手毆打原告，致使原告身體受傷，被告傷害部分業經基
    隆地方法院判處有期徒刑七月，緩刑四年。
二、原告被毆打受傷後，經台大醫學院等治療，計支付醫藥費用九百二十元；因不良
    於行，往返醫院治療共支付交通費用五千元，應由被告賠償。
三、原告精神所受之損害，歷經多次開庭，交通往返及一年多以來之精神壓力，均為
    無可彌補之缺陷，被告應賠償原告慰撫金五百萬元。
四、原告現在桃園縣教國中，薪水每月五萬元，已婚，有小孩，沒有不動產。
乙、被告方面：
壹、聲明：原告之訴駁回。
貳、陳述：
一、原告請求民事損害賠償金五百餘萬元，甚不合理，請原告提出依據，且其損害與
    本輕微傷害具有直接相關者，由法院公平裁示。
二、原告稱雙方於法院訴訟期間，精神長期受損，係被告不接受和解，並不實在。被
    告於九十年五月十三日偵查時，即明示願和解，但原告不同意，原告向法院提起
    附帶民事賠償五百萬元，試問要被告如何和解？
三、被告一個月薪水四萬四仟九百八十四元，子女二人，女兒唸私立大學，兒子唸國
    中，負擔甚重，妻為工友，被告無不動產。
四、原告提出法定單據且與本案傷害相關者，只有幾千元而已。被告同意交通費及醫
    藥費共五千九百二十元賠償原告。
    理    由
一、原告起訴主張：被告於九十年四月十三日在臺北縣立雙溪高中，動手毆打原告，
    致原告身體受傷，為此請求被告賠償醫藥費用九百二十元，往返醫院治療交通費
    用五千元及精神慰撫金五百萬元，求為判決被告應給付原告五百萬零五千九百二
    十元，及自附帶民事訴訟起訴狀繕本送達被告翌日起至清償日止，按法定利率計
    付利息。
    被告則以：原告請求賠償之金額過高，被告無力負擔等語，資為抗辯。
二、原告主張其於前開時地遭被告毆打受傷之事實，為被告所不爭執；被告傷害原告
    ，致原告左臉部紅腫、背部扭傷、左肘擦傷，經台灣基隆地方法院九十年易字第
    四五九號、本院九十一年上易字第一二四七號刑事判決判處有期徒刑七月，緩刑
    四年確定，並有該刑事案卷可稽，被告傷害原告之行為堪以認定。
三、按，因故意或過失，不法侵害他人之權利者，負損害賠償責任；不法侵害他人之
    身體或健康者，對於被害人因此增加生活上之需要時，應負損害賠償責任；不法
    侵害他人之身體、健康，被害人雖非財產上之損害，亦得請求賠償相當之金額；
    民法第一百八十四條第一項前段、第一百九十三條第一項、第一百九十五條第一
    項分別定有明文。原告請求被告賠償醫藥費用九百二十元，往返醫院治療交通費
    用五千元，經被告同意如數賠償（見本院九十一年十一月十八日言詞辯論筆錄）
    ，原告該部分請求為有理由，應予准許。至原告請求精神慰撫金部分，本院審酌
    原告所受傷害情形為左臉部紅腫、背部扭傷、左肘擦傷，兩造教育程度均為大專
　　以上，均擔任教職等情狀，認原告請求精神慰撫金以三萬元為適當，原告逾上開
　　數額之請求，為無理由。
四、綜上所述，原告依侵權行為法律關係請求被告賠償，於三萬五千九百二十元及自
    附帶民事訴訟起訴狀繕本送達被告翌日即九十一年七月十六日起至清償日止，按
    法定利率計付利息範圍內，為有理由，應予准許；原告逾上開數額之請求，為無
    理由，不應准許。又本件判命被告給付部分，未逾一百五十萬元，於判決後即告
    確定，無宣告假執行之必要；至原告其餘假執行之聲請，因訴之駁回而失所依據
    ，應併予駁回。
五、據上論結：本件原告之訴，為一部有理由，一部無理由，爰判決如主文。
中　　　華　　　民　　　國　　九十一　　年　　 十一　　 月　　二十九　　日
                                民事第七庭
　　　　　　　　　　　　　　　　　　審判長法　官　張　耀　彩
　　　　　　　　　　　　　　　　　　　　　法　官　王　仁　貴
　　　　　　　　　　　　　　　　　　　　　法　官　鄭　威　莉
右正本係照原本作成。
甲○○如不服本判決，應於收受送達後二十日內向本院提出上訴書狀，其未表明上訴
理由者，應於提出上訴後二十日內向本院補提理由書狀（均須按他造當事人之人數附
繕本）上訴時應提出委任律師或具有律師資格之人之委任狀；委任有律師資格者，另
應附具律師及格證書及釋明委任人與受任人有民事訴訟法第四百六十六條之一第一項
但書或第二項（詳附註）所定關係之釋明文書影本。
乙○○不得上訴。
中　　　華　　　民　　　國　　九十一　　年　　 十二　　 月　　　二　　　日
　　　　　　　　　　　　　　　　　        書記官　吳　瑞　英
附註：
民事訴訟法第四百六十六條之一（第一項、第二項）：
對於第二審判決上訴，上訴人應委任律師為訴訟代理人。但上訴人或其法定代理人具
有律師資格者，不在此限。
上訴人之配偶、三親等內之血親、二親等內之姻親，或上訴人為法人、中央或地方機
關時，其所屬專任人員具有律師資格並經法院認為適當者，亦得為第三審訴訟代理人
。
